最高法院刑事判決　　　　　　九十六年度台上字第三六一九號
上　訴　人　甲○○
上列上訴人因違反毒品危害防制條例案件，不服台灣高等法院高
雄分院中華民國九十六年四月十二日第二審判決（九十六年度上
訴字第二五六號，起訴案號：台灣高雄地方法院檢察署九十五年
度偵字第一五００六號），提起上訴，本院判決如下：
    主  文
上訴駁回。
    理  由
按刑事訴訟法第三百七十七條規定，上訴於第三審法院，非以判
決違背法令為理由，不得為之。是提起第三審上訴，應以原判決
違背法令為理由，係屬法定要件。如果上訴理由書狀並未依據卷
內訴訟資料，具體指摘原判決不適用何種法則或如何適用不當，
或所指摘原判決違法情事，顯與法律規定得為第三審上訴理由之
違法情形，不相適合時，均應認其上訴為違背法律上之程式，予
以駁回。本件上訴意旨略稱：(1)、本案上訴人係以一錢約新台幣
（下同）八千元至一萬元之價格向綽號「豬哥」之成年男子購入
甲基安非他命，證人蔡明原係稱以一萬五千元向上訴人購買二錢
之甲基安非他命，縱認蔡明原所述可採，上訴人並無利可圖，自
難認定有販賣行為，況蔡明原之警詢筆錄係屬傳聞證據，其所述
前後證詞不一，原判決竟以衡情亦不可能無償贈與等推理方式認
定上訴人有營利之意圖，及以蔡明原反覆之供詞作為不利上訴人
之證據，採證認事顯然違法。(2)、上訴人於原審曾聲請詰問證人
蔡明原，就其與上訴人兩人認識經過、時間、本案之事實爭點等
進行調查，原審法院非但未依法調查，亦未於判決理由中說明無
庸調查之理由，自有應調查證據未調查之違法及判決理由不備之
違法。
惟查原判決認定上訴人於民國九十五年四月二十八日晚間七時三
十分許，在高雄市○○區○○路與明華路口，販賣第二級毒品甲
基安非他命四包（驗後淨重七．一一公克）予蔡明原，並當場向
蔡明原收受販賣該等毒品之對價一萬五千元等情，嗣蔡明原於同
日晚上八時許，在高雄市○○區○○街與力行路口，為警攔檢查
獲，並當場在其左側褲袋扣得其所有上開甲基安非他命，復循線
查獲上訴人等情，因而撤銷第一審科刑之判決，改判論處上訴人
販賣第二級毒品罪刑（累犯），係依憑上訴人自白（確有交付甲
基安非他命四包予蔡明原及向蔡明原收得一萬五千元）、證人蔡
明原之證詞、扣案之四包甲基安非他命、卷附高雄醫學大學附設
中和紀念醫院鑑定報告，並敘明：上訴人雖辯稱扣案之甲基安非
他命係無償贈與蔡明原，至於蔡明原所交付之一萬五千元，係伊
在交付該甲基安非他命前二、三日向蔡明原借得之款項云云，然
本件上訴人交付予蔡明原之甲基安非他命驗前淨重七．一四公克
，顯已超過一次之吸食量，且價值不菲，上訴人無償贈與他人已
與事理有違。又上訴人若果於交付該等甲基安非他命前二、三日
向蔡明原借款一萬五千元未還，衡情亦無可能無償贈與上開數量
非少之甲基安非他命予蔡明原，而不抵償所欠債務。上訴人所辯
無償轉讓本件甲基安非他命予蔡明原等語，顯然背離生活經驗法
則，自無可採。且販賣第二級毒品係最低法定本刑有期徒刑七年
之重罪，上訴人若無利可圖，豈有甘冒此重罪而為販賣之理，上
訴人係基於販賣營利之意圖，販賣本件甲基安非他命予蔡明原之
事實，應堪認定等理由綦詳，核與卷證資料尚無不符，又查蔡明
原於第一審對上訴人販賣甲基安非他命等情亦供證甚詳，縱排除
其警詢之供述，亦不影響原判決之認定，再蔡明原於第一審即經
上訴人之辯護人合法踐行詰問程序，原審未再傳喚蔡明原，依刑
事訴訟法第一百九十六條之規定，並無調查未盡之違誤，況上訴
人於原審並未聲請再次詰問證人，亦不得於提起第三審上訴後，
為此新證據方法之主張。就原審取捨證據、認定事實職權之合法
行使及原判決理由已說明之事項，徒憑自己之說詞，重為事實問
題之爭執，顯與法律規定得為第三審上訴理由之違法情形，不相
適合。綜上所述，應認本件上訴違背法律上之程式，應予駁回。
據上論結，應依刑事訴訟法第三百九十五條前段，判決如主文。
中　　華　　民　　國　九十六　年　　七　　月　　五　　日
                      最高法院刑事第六庭
                          審判長法官  呂　潮　澤
                                法官  吳　昆　仁
                                法官  孫　增　同
                                法官  趙　文　淵
                                法官  吳　　　燦
      本件正本證明與原本無異
                                      書  記  官
中　　華　　民　　國　九十六　年　　七　　月　  九　　日
                                                      Ｅ
